臺灣臺中地方法院行政訴訟判決
110年度交字第173號
原      告  李奕宗  
被      告  臺中市交通事件裁決處
                      住設臺中市○○區○○○路00號
代  表  人  黃士哲    住同上
訴訟代理人  黃曉妍律師
上列當事人間交通裁決事件，原告不服被告民國110年4月7日中
市裁字第68-GT0000000號裁決書，提起行政訴訟，本院判決如下
：
    主  文
原告之訴駁回。
訴訟費用新臺幣參佰元由原告負擔。
    事實及理由
一、程序事項：按行政訴訟法第237 條之7 規定，交通裁決事件
    之裁判，得不經言詞辯論為之。本件屬交通裁決事件，依兩
    造所述各節及卷內資料其事證已臻明確，本院認無經言詞辯
    論之必要，爰不經言詞辯論而為判決。
二、事實概要：
　　原告所有號牌NBP-8367號普通重型機車（下稱系爭車輛），
    於民國109年12月3日17時09分許，行經臺中市太平區新平路
    一段與中興路口，因「未依規定兩段式左轉」及「違反處罰
    條例之行為，拒絕停車接受稽查而逃逸」之違規行為，為臺
    中市政府警察局太平分局（下稱舉發機關）員警認定該車違
    反道路交通管理處罰條例第48條第1項第2款、第60條第1項
    之規定，逕行對車主即原告掣開第GT0000000、GT0000000號
    舉發違反道路交通管理事件通知單。原告就GT0000000號舉
    發通知單已繳納罰鍰結案，惟對GT0000000號舉發通知單不
    服，原告於到案期限檢具事證及應歸責人相關資料，向被告
    告知應歸責人即原告，被告續於110年4月7日以中市裁字第6
    8-GT0000000號裁決書（下稱原處分），依道路交通管理處
    罰條例（以下簡稱道交條例）第60條第1項及「違反道路交
    通管理事件統一裁罰基準表」之規定，按期限內到案之基準
    ，裁處原告第1階段罰鍰新臺幣（下同）10,000元，並吊扣
    駕駛執照6個月。原告不服，提起本件行政訴訟。
三、原告主張略以：
　　原告因不熟悉此路段須兩段式左轉，由員警逕行舉發，已繳
    清未兩段式左轉罰鍰，而該員警事後加罰「道交條例」第60
    條第1項，原告則不服，因員警並沒有正面攔阻停車；原告
    也沒有看到員警；原告只是綠燈轉彎，無須拒絕盤查等語。
    並聲明：原處分撤銷。
四、被告答辯略以：
    系爭車輛當時確係沿著臺中市太平區中興路往東北方向，行
    駛至新平路一段口未於機慢車待轉區待轉，逕自左轉新平路
    一段，朝員警方向駛來，員警不停吹哨並平舉指揮棒示意停
    車，當時員警與系爭車輛間並無任何物品遮蔽阻擋，系爭車
    輛並無不能注意之情事，惟系爭車輛仍未停車，繼續駛離現
    場，顯有規避稽查逃逸之意圖等語。並聲明：原告之訴駁回
    。
五、本院之判斷：
(一)按「汽車駕駛人轉彎或變換車道時，有下列情形之一者，處
    新臺幣6百元以上1千8百元以下罰鍰：……二、不依標誌、標
    線、號誌指示。」、「汽車駕駛人有下列各款所列條款之一
    者，除依原條款處罰鍰外，並予記點：一、有……第48條……情
    形之一者，各記違規點數1點。」道路交通管理處罰條例第4
    8條第1項第2款及第63條第1項第1款定有明文。次按「汽車
    駕駛人，駕駛汽車有違反本條例之行為，經交通勤務警察或
    依法令執行交通稽查任務人員制止時，不聽制止或拒絕停車
    接受稽查而逃逸者，除按各該條規定處罰外，處新臺幣1萬
    元以上3萬元以下罰鍰，並吊扣其駕駛執照6個月；汽車駕駛
    人於5年內違反本項規定2次以上者，處新臺幣3萬元罰鍰，
    並吊扣其駕駛執照1年。」為道路交通管理處罰條例第60條
    第1項所明定；又依違反道路交通管理事件統一裁罰基準表
    之規定，機車駕駛人，駕駛機車有違反本條例之行為，經交
    通勤務警察或依法令執行交通稽查任務人員制止時，不聽制
    止或拒絕停車接受稽查而逃逸，期限內繳納罰鍰或到案聽候
    裁決者，統一裁罰基準10,000元。
(二)經本院勘驗調查舉發機關提供之採證光碟，製成勘驗筆錄附
    卷（見本院卷第77 頁）。勘驗結果為：㈠員警密錄器畫面時
    間0000-00-00 00：09：27時至17：09：33時員警站在臺中
    市太平區新平路一段往西北方向與新平路一段22巷口，面對
    中興路口，當時新平路一段號誌為紅燈，一台機車(下稱系
    爭車輛)沿中興路往東北方向行駛逕自左轉新平路一段，朝
    員警方向行駛，17：09：34時至17：09：43時員警面對系爭
    車輛不停吹哨，系爭車輛行至員警面前時，當時系爭車輛與
    員警間並無任何人、車或物品遮蔽，員警繼續吹哨，並以手
    指指向系爭車輛示意停車，系爭車輛行經員警仍不停靠，員
    警再次吹哨制止並指著系爭車輛，系爭車輛仍竟自駛離，畫
    面顯示系爭車輛為NBP-8367。㈡路口全景畫面時間2020/12/0
    3 17：05：05時至17：05：17時臺中市○○區○○路○段號誌顯
    示為紅燈，系爭車輛沿臺中市太平區中興路逆向往東北方向
    行駛，之後逕自左轉新平路一段，往畫面上方駛離。
(三)依上開勘驗結果可知，員警於新平路一段往西北方向與新平
    路一段22巷口執勤，發現系爭車輛沿中興路往東北方向，未
    依兩段式直接左轉新平路一段，而員警當場見系爭車輛有未
    依規定兩段式左轉之違規情事，立即示意系爭車輛停車，系
    爭車輛未配合攔查停靠路邊，逕自駛離等情。查觀諸卷附違
    規地點GOOGLE地圖（見本院卷第43頁），確認臺中市太平區
    中興路往東北方向與新平路一段口已設置「機慢車兩段左轉
    標誌」並於路口右前方繪設「機慢車待轉區」，標誌標線清
    楚未遭遮蔽，足令行經該路口之機車駕駛人清楚辨識此等標
    誌之設置，倘若原告沿中興路欲左轉至新平路一段，應先進
    入待轉區內待轉，俟新平路一段燈光號誌轉為綠燈時，才可
    向前直行。然系爭車輛沿中興路往東北方向行駛，竟未於機
    慢車待轉區內待轉，直接左轉至新平路一段，足認原告確有
    未依標線、標誌左轉之違規事實，自構成道路交通管理處罰
    條例第48條第1項第2款「不依標誌、標線、號誌指示」之規
    定。員警見系爭車輛違規左轉，立即走至車道上面對系爭車
    輛，鳴笛並以手指指向系爭車輛示意其停車，而系爭車輛與
    員警間並無任何人、車或阻礙視線之狀況發生，足以使行經
    該處之原告知悉該處有員警執勤之狀況，然原告竟於違規左
    轉後而未依員警指示停車，逕自駛離現場，其舉止核與道路
    交通管理處罰條例第60條第1項規定要件相符，而認有「違
    反處罰條例之行為，拒絕停車接受稽查而逃逸」之違規行為
    至明。故原告主張員警並未正面攔查，原告無看到員警云云
    ，即非可採。
六、綜上所述，原告違規事證明確，被告依法所為原處分並無違
    誤，原告訴請撤銷，為無理由，應予駁回。
七、本件第一審裁判費為300元，應由原告負擔，爰確定第一審
    訴訟費用額如主文第2項所示。
據上論結，本件原告之訴為無理由，依行政訴訟法第237條之7、
第98條第1項前段、第237條之8第1項，判決如主文。
中　　華　　民　　國　 110　　年　  11 　月　　10　　日
　　　　　　　　　行政訴訟庭　法　官　 吳俊螢
上為正本係照原本作成。
如不服本判決，應於送達後20日內，向本院提出上訴狀，其未表
明上訴理由者，應於提出上訴後20日內向本院補提理由書（均須
按他造人數附繕本）。上訴理由應表明關於原判決所違背之法令
及其具體內容，或依訴訟資料可認為原判決有違背法令之具體事
實。
中　　華　　民　　國　110　　年　　11　　月　　10　日
　　　　　　　　　　　　　　　書記官　   簡芳敏